臺灣臺北地方法院交通事件裁定　　　　　　　　　　九十一年度交聲字第九六三號
　　異 議人 即
　　受 處分 人　甲○○
右列受處分人因違反道路交通管理處罰條例案件，對於臺北市交通事件裁所九十一年
六月四日所為北市裁三字第駕裁00－000000號裁決，聲明異議，本院裁定如
左：
        主  文
異議駁回。
        理  由
一、按汽車駕駛人，行經有燈光號誌管制之交岔路口闖紅燈者，處（銀元）六百元以
    上一千二百元以下罰鍰（即新臺幣一千八百元以上三千六百元以下），道路交通
    管理處罰條例第五十三條定有明文，且汽車駕駛人駕駛汽車違反道路交通管理處
    罰條例第五十三條規定者，除應依該條所規定之罰鍰處罰外，並予記違規點數三
    點，同條例第六十三條第一項第三款亦有規定。次按道路交通管理處罰條例第五
    十三條雖於九十年一月十七日總統令修正公布，第五十三條提高罰鍰金額為新臺
    幣一千八百元以上五千四百元以下、第六十三條第一項三款有關第五十三條記點
    部分未經修正（但其他違規行為適用範圍有修正），並自同年六月一日起施行，
    惟因交通違規裁罰案件之性質，係道路交通主管機關本於職權就個別交通違規行
    為所為裁罰之決定而對外直接發生法律效果之單方行政行為，按實體從舊程序從
    新原則，本件仍應適用行為時即修正前之道路交通管理處罰條例第五十三條、第
    六十三條之規定處罰（行政法院五十六年度判字第八十一號判例參照）。
二、本件受處分人即異議人甲○○於民國八十七年十二月二十九日零時十五分許，駕
    駛車牌ＤＲＷ－四八七號輕型機車，行經臺北市市○○道、建國北路下坡道口設
    有燈光號誌管制之路口，明知其行進方向之燈光號誌係禁止通行之紅燈號誌，竟
    闖紅燈由東向西行駛，為臺北市政府警察局交通警察大隊第三分隊乙○○攔停，
    以受處分人有違反道路交通管理處罰條例第五十三條規定之行為當場掣單舉發，
    受處分人則拒絕簽名。嗣受處分人於舉發通知單上所載應到案日期（八十八年一
    月十四日）之後仍未繳交罰鍰或向原處分機關提出申訴，遲至九十一年三月十六
    日始提出申訴，經原處分機關函請舉發單位調查結果，仍認受處分人有上開闖紅
    燈之違規行為，原處分機關乃於九十一年六月四日依道路交通管理處罰條例第五
    十三條、第六十三條第一項第三款、違反道路交通管理事件統一裁罰標準及處理
    細則第四十四條第一項及違反道路交通管理事件統一裁罰標準表（以下稱標準表
    ）之規定裁處罰鍰新台幣三千六百元並記違規點數三點。
三、訊據受處分人矢口否認其有右開闖紅燈之違規行為，辯稱：其未闖紅燈，也沒有
    拒絕簽名之事云云。惟查，本件舉發警員乙○○到庭結證稱：「（臺北市政府警
    察舉發違反道路交通管理事件通知單）是我開的」、「當時我執行專案，在建國
    北路、市○○道○○路口，在七十公尺下坡道，有紅綠燈，號誌不連鎖，間隔十
    幾秒，執行時，燈號一變有幾輛車衝出來。」、「．．，但是我可以確定的是當
    時有攔停時，一定是要駕駛人拿出行照、駕照後，確認無誤始簽發通知單。而且
    我有告知違規人違規事項，所以我確定這張單是我開立的。」等語。按因交通警
    員掣單舉發違反道路交通管理處罰條例所列之違規事實，本質上為行政處分，係
    公務員基於職務上權力，依法就特定之具體事件所為具有公法上效果之單方行政
    行為，基於公務員為公法上行為具有公信力之原則，該行政處分當可被推定為真
    正，其據以依法處分之事實認定亦為真正無誤，此與民事訴訟法第三百五十五條
    第二項規定：「文書依其程式及意旨得認作公文書者，推定其為真正」之情形相
    同，本此公信原則，乃立法者賦予行政機關制定違反道路交通事件統一裁罰標準
    及處理細則，使勤務警員得當機處分（如該細則第二十三條）以達其維護交通秩
    序、安全之行政目的，反之，若謂公務員一切行政行為均需預留證據以證其實，
    則國家行政勢必窒礙難行，據此，刑事訴訟法就犯罪證據有關之規定中與屬行政
    秩序罰之交通違規裁罰本質不合之部分，自不在準用之列，從而，受處分人既未
    就執勤警員之舉發有誤提出相關證據以供調查，本院經查亦無任何證據足資證明
    其有捏造事實違法取締之情事，則執勤警員本其維護通秩序、安全職責所為之舉
    發，自應受到合法、正確之推定。是受處分人空言否認闖紅燈，自不足採信。綜
    上所述，本件受處分人闖紅燈之違規事證明確，原處分機關依修正前道路交通管
    理處罰條例第五十三條、第六十三條第一項第三款，違反道路交通管理事件統一
    裁罰標準及處理細則第四十四條第一項及標準表之規定裁處罰鍰新台幣三千六百
    元並記違規點數三點。核無違誤，本件受處分人之異議為無理由，自應將其異議
    駁回。
據上論斷，應依道路交通案件處理辦法第十九條，裁定如主文。
中      華      民      國      九十一     年      十二     月    九    日
                                臺灣臺北地方法院交通法庭
                                      法  官  王  綽  光
右正本證明與原本無異。
如不服本裁定，應於送達後五日內，向本院提出抗告狀。
                                      書記官  潘  惠  梅
中      華      民      國      九十一     年      十二     月    十一  日
